【裁判字號】    97,易,1306
【裁判日期】    970919
【裁判案由】    詐欺
【裁判全文】
臺灣士林地方法院刑事判決              97年度易字第1306號
公  訴  人  臺灣士林地方法院檢察署檢察官
被      告  丙○○
選任辯護人  徐方齡律師
上列被告因詐欺案件，經檢察官提起公訴（97年度偵字第6640、
7800號），被告於本院準備程序中就被訴之事實為有罪之陳述，
經本院合議庭裁定進行簡式審判程序審理，並判決如下：
    主  文
丙○○共同意圖為自己不法之所有，以詐術使人將本人之物交付
，累犯，處有期徒刑伍月，如易科罰金以新臺幣壹仟元折算壹日
。減為有期徒刑貳月又拾伍日，如易科罰金以新臺幣壹仟元折算
壹日。又共同意圖為自己不法之所有，以詐術使人將本人之物交
付，累犯，處有期徒刑參月，如易科罰金以新臺幣壹仟元折算壹
日。又共同意圖為自己不法之所有，以詐術使人將本人之物交付
，未遂，累犯，處有期徒刑貳月，如易科罰金以新臺幣壹仟元折
算壹日。應執行有期徒刑陸月，如易科罰金以新臺幣壹仟元折算
壹日。
    事  實
一、丙○○前因偽造文書案件，經臺灣臺中地方法院以92年度易
    字第2066號判決處有期徒刑4月確定，甫於民國92年10月28
    日易科罰金執行完畢，猶不知悔改，竟與乙○○基於意圖為
    自己不法所有之犯意聯絡，二人於附表所示之時間、地點，
    以附表所示之犯罪手法向附表所示之被害人詐騙現金如附表
    所示之金額，得手之現金由丙○○與乙○○平分並花用殆盡
    。嗣於97年5 月12日下午1 時30分許，經丁○○至汐止農會
    提領現金時，經農會職員發覺有異通知丁○○家屬到場報警
    ，始循線查獲。
二、案經丁○○訴由臺北縣政府警察局汐止分局報請臺灣士林地
    方法院檢察署檢察官偵查起訴。
     理  由
一、本件被告所犯非死刑、無期徒刑或最輕本刑有期徒刑3 年以
    上之罪，亦非高等法院管轄第一審案件，且於準備程序進行
    中，被告先就被訴事實為有罪之陳述，經告知被告簡式審判
    程序之旨，並聽取檢察官、被告、辯護人之意見後，本院裁
    定進行簡式審判程序，是本件之證據調查，依刑事訴訟法第
    273 條之2 規定，不受同法第159 條第1 項、第161 條之2
    、第161 條之3 、第163 條之1 及第164 條至第170 條規定
    之限制，合先敘明。
二、訊據被告丙○○對上揭事實坦承不諱，核與證人即被告之共
    犯乙○○於本院97年度審易字第33號卷內偵查中之供述情節
    相符，復有證人即被害人戊○○、甲○○、丁○○之證述及
    渠等之指認被告照片可憑暨被告與乙○○二人騎車跟隨被害
    人之翻拍照片7 張、假金戒指照片3 張、扣案之假金戒指93
    只、金飾袋15個；戊○○之存摺提款明細、被告使用之手機
    門號0000000000號與乙○○所持用手機門號0000000000號二
    人之通聯紀錄可憑，本件被告事證明確，其犯行洵堪認定，
    應依法論科。
三、核被告就附表編號1 、2 部分所為，係犯刑法第339 條第1
    項詐欺取財；就附表編號3 部分所為係犯同法第339 條第3
    項、第1 項詐欺取財未遂罪。被告與乙○○就上開犯行有犯
    意之聯絡與行為之分擔，為共同正犯論。被告就附表3 之犯
    行，業已施行詐財之行為，惟未生取得錢財之結果，為未遂
    犯，爰依刑法第25條第2 項之規定，減輕其刑。被告上開3
    次詐欺犯行，時間上有間隔近月，亦有間隔一年餘，犯意顯
    係各別，應予分論併罰。被告前受有事實欄所述之有期徒刑
    執行完畢後，5 年內故意再犯本件有期徒刑以上刑之本罪，
    為累犯，應依法加重其刑，並就附表編號3 之犯行，先加後
    減之。爰審酌被告於70年間亦犯有詐欺犯行，有台灣高等法
    院被告前案紀錄表可考，其擁有農地1 甲，尚有農業機械得
    以代工賺取薪資（參見97年7 月10日被告聲請狀），足見被
    告家產尚稱殷實，然為不勞而穫，而與他人共組金光黨，至
    各地山區內，詐騙年邁農民，獲利有些甚巨，惟被告與其共
    犯乙○○業與被害人甲○○、戊○○成立民事和解，對被害
    人二人之損害全額賠償，有被告提出之甲○○之聲請書及和
    解書可考（見甲○○97年8 月12日聲請狀），且被告於準備
    程序、審理時均坦承犯行，亦見其有悔意等一切情狀，分別
    量處如主文所示之刑，及定其應執行刑暨易科罰金之折算標
    準；公訴人以被告未坦承全部犯行，且未主動賠償被害人，
    而具體求刑2 年6 月，惟被告既已與被害人和解賠償彼等之
    損害，且被告於本院準備程序及審理時均坦承犯行，態度亦
    佳，公訴人僅以偵查中之情況，未及斟酌被告於本院準備程
    序及審理中之情況，再被告之三次犯行時間上有間隔1 年餘
    ，或間隔近月，難認有犯罪之習慣，則公訴人求處被告有期
    徒刑2 年6 月及依刑法第90條第1 項規定諭知於刑之執行前
    令入勞動場所強制工作云云，尚無必要，本院認上開本院所
    諭知之刑度即足資警愓被告。再被告就附表編號1 之犯行係
    在96年4 月24日之前，又無不得減刑之情事，應依中華民國
    96年罪犯減刑條例第2 條第1 項第3 款、第7 條、第9條 之
    規定減其宣告刑2 分之1 ，並諭知易科罰金之折算標準，如
    主文所示。
據上論斷，應依刑事訴訟法第273 條之1 第1 項、第299 條第1
項前段，刑法第28條、第339 條第1 項、笫339 條第3 項第1 項
、第25條第2 項、第47條第1 項、第41條第1 項前段、第51條第
5 款，中華民國96年罪犯減刑條例第2 條第1 項第3 款、第7 條
、第9 條，刑法施行法第1 之1 條第1 項、第2 項前段，判決如
主文。
本案經檢察官莊富棋到庭執行職務。
中    華    民    國    97    年    9     月    19    日
                  刑事第四庭法  官  林秀鳳
以上正本證明與原本無異。
如不服本判決，應於判決送達後10日內向本院提出上訴狀，上訴
狀並應敘明上訴理由。
                            書記官  陳佳伶
中    華    民    國    97    年    9     月    19    日
 附錄本案所犯法條全文
 中華民國刑法第339條
 （普通詐欺罪）
 意圖為自己或第三人不法之所有，以詐術使人將本人或第三人之
 物交付者，處5 年以下有期徒刑、拘役或科或併科1 千元以下
 罰金。
 以前項方法得財產上不法之利益或使第三人得之者，亦同。
 前二項之未遂犯罰之。
附表
┌──┬────┬─────┬─────┬─────────┐
│編號│犯罪時間│犯罪地點  │被害人    │犯罪手法與詐騙金額│
│    │        │          │          │（單位：新臺幣元）│
├──┼────┼─────┼─────┼─────────┤
│１  │95年8月 │臺北市內湖│戊○○    │持假金戒指1批，與 │
│    │2日     │區○○路山│（72歲）  │「乙○○」一搭一唱│
│    │        │區內某菜園│          │向被害人佯稱係開怪│
│    │        │旁        │          │手挖到純金戒指1 批│
│    │        │          │          │，需變賣換錢返回外│
│    │        │          │          │島，致被害人陷於錯│
│    │        │          │          │誤，被害人因此至內│
│    │        │          │          │湖農會提領40萬元及│
│    │        │          │          │身上所有1 萬元，共│
│    │        │          │          │交付41萬予被告而遭│
│    │        │          │          │詐騙。            │
├──┼────┼─────┼─────┼─────────┤
│    │97年4月 │南投縣鹿谷│甲○○    │持假金戒指10隻，與│
│２  │16日上午│鄉鹿谷村外│（58歲）  │「乙○○」一搭一唱│
│    │11時許  │湖公墓旁茶│          │向被害人佯稱係開怪│
│    │        │園內      │          │手挖到金戒指，欲變│
│    │        │          │          │賣換錢，被告與林福│
│    │        │          │          │傳輪流陪同被害人持│
│    │        │          │          │真品前往當鋪鑑定，│
│    │        │          │          │致被害人陷於錯誤，│
│    │        │          │          │誤認上揭10隻戒指是│
│    │        │          │          │純金戒指，被害人遂│
│    │        │          │          │以5 萬元之代價換取│
│    │        │          │          │假金戒指10隻而遭詐│
│    │        │          │          │騙。              │
├──┼────┼─────┼─────┼─────────┤
│ ３ │97年5月 │臺北縣汐止│丁○○    │持假金戒指60個，與│
│    │12日上午│市○○路3 │（73歲）  │「乙○○」一搭一唱
│    │12時許  │段與夢湖路│          │向被害人佯稱係開怪│
│    │        │口        │          │手挖到純金戒指1 批│
│    │        │          │          │，需變賣換錢返回金│
│    │        │          │          │門，致被害人陷於錯│
│    │        │          │          │誤，因此至汐止農會│
│    │        │          │          │提領現金80萬元，經│
│    │        │          │          │農會職員發覺有異，│
│    │        │          │          │阻止領款而未遂。  │
└──┴────┴─────┴


司法院資訊處製作；財團法人民間司法改革基金會備份。
